YURI SOUSA OLIVEIRA

22 ANOS - GUARULHOS/SP

OBJETIVO

Formado em Sistemas da Informação, com formação técnica em informática e diversos cursos na área de Programação e afins, procurando novas oportunidades de trabalho para que assim, com a experiência anterior adquirida, possa desenvolver melhor como pessoa e como profissional.

HABILIDADES

- Inglês (Avançado Conversação, Escrita e Compreensão)
- Logica de Programação (Avançado)
- PHP (Avançado)
- Android (Básico)
- iOs Swift3 (Básico)
- SQL (Intermediário)
- MySQL (Intermediário)
- Programação Orientada a Objeto (Básico)
- HTML 5 (Intermediário)
- CSS 3 (Intermediário)
- Java (Básico)
- ITIL (Básico)
- UML (Básico)
- COBIT (Básico)
- Linux (Básico)
- Windows Server (Básico)

CONTATO

Celular: (11) 94869-0675 Residencial: (11) 2467-1149 yuri.sousa42@hotmail.com

Rua Silvio Barbosa, 216 - Camargos - Guarulhos/SP

LinkedIn: @yurisousaoli

EXPERIÊNCIAS

MOBILE DEVELOPER

Icourier | OUT. 2019 - ATUAL

Desenvolvimento Mobile com linguagem Híbrida (Cordova/PhoneGap). Gestão das aplicações nas lojas Apple (iOS) e Google (Android), tais como todas as atualizações das aplicações. Desenvolvimento Web front-end e back-end utilizando Nodejs, Expressjs, Sequelize, PostgreSQL, HTML5, CSS/CSS3, JavaScript/ES5/6, jQuery, Json, Ajax, Kendo UI, Angular, Grunt, NPM, Git/GitHub.

ASSISTENTE DE PROGRAMADOR

B2 Mídia Digital | MAI. 2019 - OUT. 2019

Criação de Flavors (Android) e Targets (iOs) dos aplicativos desenvolvidos pela empresa (WorkSphere), realizando também o envio para ambas as lojas (Play Store e Apple Store), criação de Scripts PHP, HTML 5, CSS3 e JavaScript. Integrações ao sistema do Worksphere, participação direta em novos projetos e teste de novos produtos, sendo responsável pela validação e documentação de benefícios e malefícios dos mesmos.

TECNICO EM HARDWARE

Unimed Guarulhos | AGO. 2018 - MAI. 2019

Realizo manutenção e reparos nos equipamentos da empresa, Formatação, instalação dos programas gerais utilizados por cada usuário, fazendo assim manutenção preventiva e corretiva, instalação de impressoras e etiquetadoras, controles de acesso ao Servidor, via Active Directory, acesso as câmeras Brinks, suporte ao hospital e operadora em um geral. Atendimento a sistemas utilizados pela mesma, tais como TASY, SGU e portais. Manutenção preventiva e corretiva na Rede e telefonia. Gestão de servidores, criação de usuários e controle de impressos.

ASSISTENTE DE PROGRAMADOR

B2 Mídia Digital | JAN. 2015 - MAR. 2017

Realizava o gerenciamento do site (WordPress) e de templates (ActionScript3) utilizados pela mesma para a gestão de conteúdo Web (Mural Digital / TV Corporativa), criação de Flavors (Android) e Targets (iOs) dos aplicativos desenvolvidos pela empresa (B2 APP), realizando também o envio para ambas as lojas (Play Store e Apple Store), criação de códigos em PHP, participação direta em novos projetos e teste de novos produtos, sendo responsável pela validação e documentação de benefícios e malefícios dos mesmos.

FORMAÇÃO

FACULDADE ENIAC

Sistemas de Informação

- Período: 2015 a 2018

COLÉGIO INTERNACIONAL TORRICELLI

Técnico em Informatica

- Período: 2012 a 2014
- Curso realizado com apoio e auxilia da Faculdade Impacta, com enfase em programação.
- 1º Ano Computação Gráfica, Marketing e Programação Web.
- 2º Ano Programação Web Avançada (PHP e MySQL)
- 3º Ano Programação de Aplicações Windows (Java e SQL).

FACULDADE IMPACTA

PHP Avançado e Android Avançado
- Período: JUN 2015 e AGO a DEZ 2016

ONBYTE

Programação Profissional

- Período: 2013 a 2014
- Logica de Programação
- Programação Orientada a Objeto
- PHP